【裁判字號】    99,台上,3531
【裁判日期】    990610
【裁判案由】    偽造有價證券
【裁判全文】
最高法院刑事判決            九十九年度台上字第三五三一號
上  訴  人  甲○○
上列上訴人因偽造有價證券案件，不服台灣高等法院台中分院中
華民國九十九年三月十六日第二審判決（九十八年度上訴字第二
四七０號，起訴案號：台灣南投地方法院檢察署九十六年度偵緝
字第三一一號），提起上訴，本院判決如下：
    主  文
上訴駁回。
    理  由
按刑事訴訟法第三百七十七條規定，上訴於第三審法院，非以判
決違背法令為理由，不得為之。是提起第三審上訴，應以原判決
違背法令為理由，係屬法定要件。如果上訴理由書狀並未依據卷
內訴訟資料，具體指摘原判決不適用何種法則或如何適用不當，
或所指摘原判決違法情事，顯與法律規定得為第三審上訴理由之
違法情形，不相適合時，均應認其上訴為違背法律上之程式，予
以駁回。本件原判決撤銷第一審關於上訴人甲○○有罪部分之判
決，改判論處上訴人意圖供行使之用，而偽造有價證券罪刑，已
敘明所憑之證據及認定之理由；從形式上觀察，並無判決違背法
令之情形存在。查原判決以上訴人坦承未經林羿陞同意或授權，
擅自簽發原判決附表一所示票號AU0000000號、金額新台
幣七萬七千元、發票日期民國九十六年二月八日之支票，交付賴
俐君，以清償賭債等情，核與證人林羿陞等人所述相符，參酌偽
造之支票影本、支票存根等卷證資料，為事實之認定，已詳敘其
斟酌取捨之理由。復以上訴人嗣改稱其簽發上開支票以清償賭債
，公司負責人均知情，且得概括授權等語，為卸責之詞，不足採
信，併加指駁綦詳。至原判決附表二所示支票，不能證明係上訴
人所偽造，原判決亦已逐一調查說明（原判決諭知無罪部分，未
據檢察官上訴）。上訴意旨謂原審未查明林羿陞謊稱上訴人自支
票本中撕走原判決附表二所示AU0000000號至AU0000
000號支票之動機原因；亦未究明林羿陞在原審供稱不認識同
附表二所示AU0000000號支票之提示人賴金珠云云，是否
與其所述無從察覺上訴人從支票本後面撕下支票之語有關，難謂
無應於審判期日調查之證據而未予調查之違誤等各節，均與原判
決有罪部分之論斷無關，客觀上自無調查之必要性，原審未予調
查，不生違背法令之問題。其關於此部分之上訴為違背法律上之
程式，應予駁回。再者，原判決關於上訴人想像競合犯之輕罪即
刑法第三百三十六條第二項業務上侵占部分，依刑事訴訟法第三
百七十六條第三款之規定，本不得上訴於第三審法院，而重罪即
偽造有價證券部分之上訴，既應從程序上駁回，則輕罪部分之上
訴即無審判不可分原則之適用，無從併予審判，亦應駁回之。
據上論結，應依刑事訴訟法第三百九十五條前段，判決如主文。
中    華    民    國  九十九  年    六    月    十    日
                      最高法院刑事第十庭
                          審判長法官  花  滿  堂
                                法官  黃  正  興
                                法官  陳  東  誥
                                法官  林  錦  芳
                                法官  洪  昌  宏
本件正本證明與原本無異
                                      書  記  官
中    華    民    國  九十九  年    六    月   十四   日
                                                      K

司法院資訊處製作；財團法人民間司法改革基金會備份。
